臺灣高等法院高雄分院刑事裁定
111年度毒抗字第346號
抗  告  人  
即  被  告  歐永泰




上列抗告人因聲請觀察勒戒案件，不服臺灣橋頭地方法院中華民
國111年10月13日裁定（111年度毒聲字第520號），提起抗告，
本院裁定如下：
    主  文
抗告駁回。
    理  由
一、抗告意旨略以：抗告人即被告歐永泰絕不再犯，請給予再從
    輕之機會，符合公平正義及比例原則等語。
二、犯毒品危害防制條例第10條之罪者，檢察官應聲請法院裁定
    ，令被告入勒戒處所觀察、勒戒，其期間不得逾二月；依前
    項規定為觀察、勒戒或強制戒治執行完畢釋放後，3 年後再
    犯第10條之罪者，適用本條前2 項之規定，毒品危害防制條
    例第20條第1 項、第3 項分別定有明文。而上開所謂「3 年
    後再犯」，只要本次再犯（不論修正施行前、後）距最近1
    次觀察、勒戒或強制戒治執行完畢釋放，已逾3 年者，即該
    當之，不因其間有無犯第10條之罪經起訴、判刑或執行而受
    影響（最高法院刑事大法庭109 年度台上大字第3826號裁定
    意旨參照）。
三、參酌毒品危害防制條例第24條規定，可知對於施用毒品者之
    治療模式，除採用原有之「附命完成戒癮治療緩起訴處分」
    及「觀察、勒戒或強制戒治」雙軌治療模式外，更賦與檢察
    官得依個案情形，以刑事訴訟法第253 條之2 第1 項第4 至
    6 款或第8 款規定，給予施用毒品者義務勞務、繳納處分金
    、心理輔導、法治教育或其他預防再犯措施為附條件之緩起
    訴處分，俾使其能經由多元化之緩起訴處遇，能有效並適當
    戒除毒癮而徹底擺脫毒品危害。其中關於附命完成戒癮治療
    之緩起訴處分部分，被告有「緩起訴處分前，另案羈押或執
    行有期徒刑」情事時，不適合為附命完成戒癮治療之緩起訴
    處分，毒品戒癮治療實施辦法及完成治療認定標準（下稱毒
    品戒癮治療實施辦法）第2 條第2 項第3 款定有明文。
四、經警分別於民國111年5月17日13時30分許、111年7月7日13
    時35分許，採集抗告人尿液送驗後，結果均呈安非他命及甲
    基安非他命陽性反應，且檢出濃度各為5,320ng/mL、44,320
    ng/mL；7,920ng/mL、65,520ng/mL之事實，有正修科技大學
    超微量研究科技中心111年6月1日、111年7月27日尿液檢驗
    報告可參。故原審參酌衛生福利部食品藥物管理署函文及執
    行職務所知悉之事項，認抗告人分別於111年5月17日13時30
    分為警採尿前回溯72小時內某時許、111年7月7日13時35分
    為警採尿前回溯72小時內某時許，各在不詳地點，分別以不
    詳方式，施用第二級毒品甲基安非他命各1次，尚無違誤。
五、查抗告人前因施用毒品案件，經原審法院以107年度毒聲字
    第126號裁定送觀察、勒戒後，認無繼續施用毒品之傾向，
    於108年4月26日執行完畢釋放等情，有臺灣高等法院被告前
    案紀錄表在卷可參。另抗告人分別於111年5月17日13時30分
    為警採尿前回溯72小時內某時許、111年7月7日13時35分為
    警採尿前回溯72小時內某時許，施用第二級毒品甲基安非他
    命各1次之事實，業如前述。由於抗告人於最近1次觀察勒戒
    執行完畢釋放3 年後之上開時間，再次施用第二級毒品甲基
    安非他命，故依前開說明，檢察官就本次施用毒品犯行，自
    可依職權採取「附命完成戒癮治療緩起訴處分」或「觀察、
    勒戒或強制戒治」之治療模式。
六、抗告人自111年9月16日起，在法務部○○○○○○○○○，執行另案
    施用毒品、肇事逃逸等案件等情，有前開前案紀錄表可參。
    因檢察官於111年9月22日聲請觀察勒戒之前，抗告人已入監
    服刑，符合毒品戒癮治療實施辦法第2 條第2 項第1 款：「
    緩起訴處分前，另案執行有期徒刑」之規定。故依前開說明
    ，檢察官審酌上開規定，認抗告人不適合為附命完成戒癮治
    療之緩起訴處分，遂依職權採取「觀察、勒戒或強制戒治」
    之治療模式，向原審聲請對抗告人為觀察勒戒處分，尚難認
    有裁量瑕疵之情事。而原審依檢察官之聲請，裁定抗告人應
    送觀察勒戒，於法並無違誤。從而，抗告人以前述抗告理由
    ，提起抗告，請求撤銷原裁定之處分，為無理由，應予駁回
    。
據上論結，應依刑事訴訟法第412 條，裁定如主文。
中　　華　　民　　國　　111 　年　　11　　月　　8 　　日
                    刑事第三庭  審判長法  官  吳進寶
                                      法  官  徐美麗
                                      法  官  方百正
以上正本證明與原本無異。
本裁定不得再抗告。
中　　華　　民　　國　　111 　年　　11　　月　　8 　　日
                                      書記官  呂姿儀